臺北高等行政法院裁定
111年度簡上字第47號
上  訴  人  詹文光                                     

被 上訴 人  新竹縣政府稅務局

代  表  人  彭惠珠              
上列當事人間地價稅事件，上訴人對於中華民國110年12月29日
臺灣新竹地方法院110年度稅簡字第1號行政訴訟判決，提起上訴
，本院裁定如下：
    主  文
上訴駁回。
上訴審訴訟費用由上訴人負擔。 
    理  由
一、按對於簡易訴訟程序之判決提起上訴，非以其違背法令為理
    由，不得為之，行政訴訟法第235條第2項定有明文。又依同
    法第236條之2第3項準用第243條第1項規定，判決不適用法
    規或適用不當者，為違背法令；而判決有第243條第2項所列
    各款情形之一者，為當然違背法令。是當事人對於地方法院
    簡易訴訟程序之判決上訴，如依行政訴訟法第236條之2第3
    項準用第243條第1項規定，以判決有不適用法規或適用不當
    為理由時，其上訴狀或理由書應表明原判決所違背之法令及
    其具體內容；若係成文法以外之法則，應揭示該法則之旨趣
    ，倘為司法院解釋或最高行政法院之判例，則為揭示該判解
    之字號或其內容。如以行政訴訟法第236條之2第3項準用第2
    43條第2項所列各款情形為理由時，其上訴狀或理由書，應
    揭示合於該條項各款之事實。上訴狀或理由書如未依此項方
    法表明者，即難認為已對簡易訴訟程序之判決之違背法令有
    具體之指摘，其上訴自難認為合法。
二、上訴人所有坐落新竹縣湖口鄉湖新段509、510地號等2筆土
    地（下稱系爭土地），土地面積依序為783平方公尺、1,659
    平方公尺，使用分區均為特定農業區、使用地類別為農牧用
    地。系爭土地原依土地稅法第22條規定課徵田賦，惟經被上
    訴人查得系爭土地於民國101年即有156.98平方公尺、291.1
    3平方公尺之鋪設水泥、興建建物等未作農業使用，不符土
    地稅法第22條課徵田賦之規定，應自次年即102年起改按一
    般用地稅率課徵地價稅。被告遂以109年8月13日新縣稅土字
    第1090127945號函核定補徵104年至108年之地價稅差額，依
    序為新臺幣（下同）681元、967元、967元、967元、967元
    ；又109年地價稅核定稅額為1,039元（下稱原處分）。上訴
    人不服，於110年1月7日申請復查，遞經復查、訴願駁回後
    ，乃提起本件行政訴訟，並經臺灣新竹地方法院（下稱原審
    法院）110年度稅簡字第1號行政訴訟判決（下稱原判決）駁
    回上訴人之訴，遂提起本件上訴。
三、本件上訴意旨略以：上訴人係依原處分說明三所載，先洽詢
    本件承辦人員，經其回復：等農委會訴願裁決下來，再行申
    請復查，上訴人方於110年1月7日提出復查申請，符合行為
    時稅捐稽徵法第35條第2項規定，應認本件上訴人所提復查
    申請並未逾期。又原審依73年10月拍攝之航照圖，認定當時
    尚無系爭水泥建物，然而該水泥建物面積僅30多平方公尺、
    高度僅2.5公尺，且在樹林下方被遮蔽，又因高空拍攝之距
    離角度等因素有視覺上的死角，原審就前開建物當時不存在
    之認定應係錯誤。另系爭水泥鋪面為農舍之附屬建物，該農
    舍於80年興建，應適用75年1月6日公布之農業發展條例規定
    ，不須依92年1月13日修正之同法第8條之1規定，補申請農
    業容許使用證明，且若拆除系爭水泥鋪面，將違反使用執照
    圖面設計，反屬擅自變更使用之違規行為。至就系爭農舍之
    3樓增建，上訴人已完納房屋稅，與本件原處分爭議無關，
    為此提起本件上訴，求為判決：原判決廢棄，撤銷訴願決定
    、復查決定及原處分等語。而查，原判決業已詳述本件上訴
    人提出申請復查係逾期，且無天災事變或其他不可抗力之事
    由，故認上訴人提起本件訴訟有復查逾期致訴不合法情事，
    經核且與卷證相符；是本件上訴人之起訴既已不合法，就上
    訴人其餘實體爭執本毋庸論述即得裁定駁回其訴，且雖然原
    判決最終續就上訴人之實體爭執等事項，附予論明後以判決
    駁回其起訴，以本件訴不合法而言，結論亦無違誤。況且，
    原判決實體上針對上訴人在系爭土地上有興建未申經核給使
    用執照之水泥建物一層及水泥鋪面，卻未申請准予為農業設
    施之使用，與其有經核給使用執照之2層加強磚造農舍，其
    上未申經核准增建之3樓建物，認被上訴人以其就系爭土地
    部分面積，有未經作農業使用而無土地稅法第22條課徵田賦
    規定適用，應改依一般用地稅捐核課，故原處分依稅捐稽徵
    法第21、22條規定補徵系爭土地5年核課期間內（即104至10
    8年）地價稅，及核定109年度地價稅，均屬合法等情，亦有
    詳細說明所為證據取捨暨理由論斷（原判決第5頁第27行至
    第7頁第12行），就上訴人所爭執其有取得使用執照之農舍
    、並未違規使用等情，並經為具體指駁在案（原判決第7頁
    第17至24行），經核亦無違誤。是觀諸上訴人之上訴理由，
    既未能就原判決以其訴不合法之論斷，有違背何一法令等具
    體指摘，而其餘上訴理由，亦均係重述其在原審法院業經主
    張而為原判決摒棄不採之陳詞，並就原審法院經調查相關證
    據並綜合全案事證後，所為證據取捨及理由論斷、指駁等職
    權行使事項，重複爭執並泛言有違法等情，均難認其已有具
    體指明原判決究竟有如何不適用法規、適用法規不當，並揭
    示該法規之條項或其內容，及合於行政訴訟法第236條之2第
    3項準用第243條第2項所列各款等情，上訴論旨未對原判決
    如何違背法令等提出具體指摘，依首開規定及說明，當認其
    上訴為不合法，應予駁回。
四、據上論結，本件上訴為不合法。依行政訴訟法第236條之2第
    3項、第249條第1項前段、第104條、民事訴訟法第95條、第
    78條，裁定如主文。
中　　華　　民　　國　　111　 年　 　3  　 月　　29　 日
                    臺北高等行政法院第一庭
                              審判長法  官  許瑞助
                                    法  官  林秀圓
                                    法  官  林麗真
上為正本係照原本作成。
不得抗告。 
中　　華　　民　　國　　111　 年　 　3  　 月　　29　 日
                                    書記官  李淑貞